臺灣高等法院民事判決
                                        108年度訴字第8號
原      告  Ａ女
訴訟代理人  許兆慶律師
            許睿芝律師
被      告  Ｂ男
訴訟代理人  陳潼彬律師
上列當事人間侵權行為損害賠償事件，原告提起刑事附帶民事訴
訟，經本院刑事庭裁定移送前來（108 年度附民字第75號），本
院於108 年11月27日言詞辯論終結，判決如下：
    主  文
被告應給付原告新臺幣陸拾捌萬壹仟貳佰伍拾元，及自民國一○
八年四月十三日起至清償日止，按年息百分之五計算之利息。
原告其餘之訴及假執行之聲請駁回。
訴訟費用由被告負擔五分之四，餘由原告負擔。
    事實及理由
一、原告主張：兩造前為男女朋友關係，詎被告於未經伊同意，
    於附表所示時間，在其臺北市○○區○○○路0000000段00000000
    0巷00弄00號住處4 樓（下稱系爭住處4 樓）房間（下稱系
    爭房間）內，以藏有針孔攝影機的密錄鬧鐘竊錄如附表所示
    之伊身體隱私部位、性行為及在系爭房間內之非公開活動，
    並將竊錄之影片（以下合稱系爭影片）儲存於其手機內，侵
    害伊隱私權，致伊受有非財產上損害新臺幣（下同）250 萬
    元。另伊知悉上開遭竊錄情事後，於民國106 年10月15日上
    午8 時許於系爭住處4樓與被告發生爭執，詎被告徒手毆打
    伊並將伊推下樓梯，致伊受有雙側臉頰淤傷、右上肢淤傷、
    雙側下肢淤傷、右足擦傷等傷害（下稱系爭傷害），伊因此
    支出醫療費1,250 元，並受有非財產上損害50萬元。爰依侵
    權行為之法律關係，聲明求為命：被告應給付伊300 萬1,25
    0 元，及自起訴狀繕本送達翌日起至清償日止，按年息5%計
    算利息之判決，並陳明願供擔保，請准宣告假執行。
二、被告則以：伊裝設密錄鬧鐘係因系爭房間內物品失竊，故系
    爭影片雖拍攝及於當時同住於系爭房間之原告，然非以窺視
    原告隱私為目的，且原告知悉附表編號1 至6 號之4 段影片
    ，該部分自未侵害原告之隱私權。伊於106 年10月15日並未
    故意推原告下樓，僅係與原告爭吵拉扯時致原告受有系爭傷
    害，然該傷勢尚屬輕微。伊攝錄系爭影片、傷害原告等行為
    ，並未對原告身心造成重大影響，原告請求之非財產上損害
    金額過高等語，資為抗辯。並答辯聲明：㈠原告之訴及假執
    行之聲請均駁回。㈡如受不利判決，願供擔保，請准宣告免
    為假執行。
三、按因故意或過失不法侵害他人權利者，負損害賠償責任；不
    法侵害他人之身體或健康者，對於被害人因此增加生活上之
    需要時，應負損害賠償責任；不法侵害他人之身體、健康、
    名譽、自由、信用、隱私、貞操，或不法侵害其他人格法益
    而情節重大者，被害人雖非財產上之損害，亦得請求賠償相
    當之金額，民法第184 條第1 項前段、第193 條第1 項、第
    195 條第1 項前段分別定有明文。經查：
  ㈠原告主張被告侵害隱私權部分：
    ⒈被告不爭執其於附表所示時間，以密錄鬧鐘竊錄系爭影片
      （本院卷第172 頁），而系爭影片竊錄之內容既係原告之
      身體隱私部位、性行為及在系爭房間內之非公開活動，自
      已侵害原告之隱私權。被告雖辯稱其因系爭房間內物品失
      竊而設置密錄鬧鐘，始攝錄及於當時居住於系爭房間內之
      原告，並非故意為之云云，惟原告主張被告係故意竊錄系
      爭影片而窺視、侵害原告隱私乙情，業經被告於臺灣士林
      地方法院107 年度審易字第1825號、本院107 年度上易字
      第2513號刑事事件（下稱系爭刑事事件）審理中坦承在案
      ，有準備程序筆錄、審判程序筆錄、系爭刑事事件第一、
      二審判決附卷可證（本院卷第134 頁、第196 頁、第202
      頁、第208 頁，附民卷第8 頁至第12頁、第18頁至第22頁
      ），則被告於本件審理時翻異其設置密錄鬧鐘之動機，已
      難信採。被告另抗辯：原告於交往初期曾同意伊拍攝其他
      親密影片，且兩造於附表編號1 至6 號影片拍攝時尚未分
      手，當時原告常常查看伊手機，自可能發現附表編號1 至
      6 號影片云云，惟系爭影片既均涉及原告之隱私，被告復
      未能舉證證明其中附表編號1 至6 號影片業經原告同意拍
      攝，則無論兩造當時是否為交往、同居中之男女朋友關係
      ，或原告先前是否曾就被告其他攝錄行為表示同意，均不
      能解免被告竊錄系爭影片之行為確已侵害原告隱私權之事
      實。被告此部分抗辯，自無可採。
    ⒉被告竊錄系爭影片之行為已侵害原告之隱私，且錄有原告
      隱私部位、行為之系爭影片由被告取得、保存，日後可能
      發生遭不當取得、利用、流傳，致原告不欲公開之隱私部
      位、行為遭暴露之風險，當致原告受有相當之精神上痛苦
      ，故原告依民法第195 條之規定請求被告給付非財產上損
      害賠償，於法自無不合。被告雖抗辯：原告事後於網路上
      、社群媒體上發表之言論、與親友開心合照之照片，可見
      原告身心未受有影響云云（本院卷第151 頁至第165 頁）
      ，惟原告隱私權遭侵害後，因親友支持系統、自身心情調
      適而儘量以樂觀心態生活，並不能解免原告因隱私遭被告
      竊錄而受有精神上痛苦之情。又慰撫金之多寡，應斟酌雙
      方之身分、地位、資力與加害程度，及其他各種情形核定
      相當之數額，該金額是否相當，應依實際加害情形與被害
      人所受之痛苦及雙方之身分、地位、經濟狀況等關係決定
      之（最高法院51年台上字第223 號判例要旨參照）。茲審
      酌原告目前在英國就讀碩士、偶爾從事代購工作而無固定
      收入，被告為大學肄業，目前在紡織廠擔任業務工作，月
      薪約5 萬元（本院卷第176 頁），原告名下有價值1,069
      餘萬元之房屋、土地財產；被告名下無財產，107 年所得
      約42萬餘元（本院限閱卷稅務電子閘門財產所得調件明細
      表參照），及被告竊錄原告之影片多達10段、竊錄內容侵
      害原告隱私之程度，暨雙方身分、地位、經濟狀況等一切
      情狀，認原告因隱私遭侵害而得請求被告賠償之精神慰撫
      金，應以60萬元為適當。
  ㈡原告主張被告侵害身體、健康權部分：
    ⒈被告不爭執其於106 年10月15日上午8 時與原告發生爭執
      致原告受有系爭傷害之情（本院卷第248 頁），可徵被告
      確有侵害原告身體、健康權之侵權行為。被告雖辯稱伊係
      單純爭執拉扯致原告受有系爭傷害，並未推原告下樓云云
      ，惟被告於系爭刑事事件審理中已坦承確有推原告下樓成
      傷之犯罪事實，亦有準備程序筆錄、審判程序筆錄、系爭
      刑事事件第一、二審判決附卷可證（本院卷第134 頁、第
      196 頁、第202 頁、第208 頁，附民卷第8 頁至第12頁、
      第18頁至第22頁），則被告對其傷害侵權行為之具體態樣
      翻異前詞而為上開抗辯，已難信採。且觀諸原告淤、擦傷
      部位遍及雙側臉部、右上肢、雙側下肢，右足（附民卷第
      13頁正反面驗傷診斷書參照），可證原告係全身性、大範
      圍的受傷，與一般人跌下樓梯可能會造成全身性多處不同
      部位擦、淤傷之情狀相符，被告之母親王淑媛雖於臺灣士
      林地方檢察署106 年度偵字第16177 號偵查案件證稱：兩
      造有爭吵，被告未對原告動手，但因原告不願離開系爭房
      間，被告將原告推出房間並將房門關上，可能造成原告淤
      青云云（本院卷第143 頁至第144 頁），惟如被告僅有將
      原告推出房間、關上房門之行為，將不致造成範圍遍及臉
      部、上肢、下肢之全身性擦、淤傷，自未能以王淑媛於偵
      查中之上開證詞，逕認被告上開抗辯為可採。
    ⒉原告主張其因被告之傷害行為而支出醫療費1,250 元部分
      ，有醫療費用收據在卷可憑（附民卷第14頁），且為被告
      所不爭執（本院卷第103 頁），則原告依民法第193 條第
      1 項規定請求被告賠償醫療費1,250 元，自屬有據。
    ⒊被告侵害原告之身體、健康，當致原告受有相當之精神上
      痛苦，原告自得依民法第195 條之規定請求被告給付非財
      產上損害賠償。茲審酌上㈠⒉所示兩造學歷、工作、收入、
      所得及財產資料，及被告之傷害行為造成原告全身多處擦
      、淤傷之侵害程度，暨雙方身分、地位、經濟狀況等一切
      情狀，認原告因身體、健康遭侵害而得請求被告賠償之精
      神慰撫金，應以8 萬元為適當。
四、綜上所述，原告依侵權行為之法律關係，請求被告給付68萬
    1,250 元，及自刑事附帶民事起訴狀繕本送達翌日即108 年
    4 月13日起（送達證書見附民卷第16頁）至清償日止，按年
    息5%計算之利息部分，即無不合，應予准許，逾此部分之請
    求，為無理由，應予駁回，該部分假執行之聲請，亦失所附
    麗，應併予駁回。兩造雖陳明願供擔保准、免假執行，惟因
    本判決命被告給付部分未逾150 萬元，被告不得上訴第三審
    ，故尚無就命被告給付部分宣告准、免假執行之必要，附此
    敘明。
五、本件事證已臻明確，兩造其餘之攻擊或防禦方法及所用之證
    據，經本院斟酌後，認為均不足以影響本判決之結果，爰不
    逐一論列，附此敘明。
六、據上論結，本件原告之訴為一部有理由，一部無理由，依民
    事訴訟法第79條，判決如主文。
中    華    民    國    108   年    12    月    18    日
                    民事第二庭    
                        審判長法  官  陳容正
                              法  官  劉素如     
                              法  官  王怡雯
附表：
編號 竊錄之時間 竊錄之檔案 竊錄之標的 1 106年9月1日22時32分7秒至22時45分22秒 Sep1,2017,00-00-00PM 原告之身體隱私部位及其於系爭房間內與被告性交之非公開活動。 2 106年9月2日13時28分51秒至13時37分21秒 Sep2,2017,0-00-00PM 原告之身體隱私部位及於系爭房間內之非公開活動。 3 106年9月10日0時42分37秒至0時46分6秒 Sep10,2017,00-00-00AM 原告於系爭房間內之非公開活動。 4 106年9月10日0時47分50秒至0時50分5秒 Sep10,2017,00-00-00AM 原告之身體隱私部位及於系爭房間內之非公開活動。 5 106年9月12日17時7分45秒至17時35分25秒 Sep12,2017,0-00-00PM 原告之身體隱私部位及其於系爭房間內與被告性交之非公開活動。 6 106年9月23日2時24分18秒至2時46分39秒 Sep23,2017,0-00-00AM 原告之身體隱私部位及其於系爭房間內與被告性交之非公開活動。 7 106年10月14日10時24分10秒至10時26分32秒 Oct14,2017,00-00-00AM 原告於系爭房間內之非公開活動。 8 106年10月14日11時58分4秒至12時5分38秒 Oct14,2017,00-00-00AM 原告之身體隱私部位及於系爭房間內之非公開活動。 9 106年10月14日12時8分44秒至12時19分2秒 Oct14,2017,00-00-00PM 原告之於系爭房間內之非公開活動。 10 106年10月14日12時23分58秒至12時26分37秒 Oct14,2017,00-00-00PM 原告於系爭房間內之非公開活動。 
正本係照原本作成。
被告不得上訴。
原告如不服本判決，應於收受送達後20日內向本院提出上訴書狀
，其未表明上訴理由者，應於提出上訴後20日內向本院補提理由
書狀（均須按他造當事人之人數附繕本）上訴時應提出委任律師
或具有律師資格之人之委任狀；委任有律師資格者，另應附具律
師資格證書及釋明委任人與受任人有民事訴訟法第466條之1第1
項但書或第2項（詳附註）所定關係之釋明文書影本。如委任律
師提起上訴者，應一併繳納上訴審裁判費。
中    華    民    國    108   年    12    月    18    日

                              書記官  劉維哲  
附註：
民事訴訟法第466條之1（第1項、第2項）：
對於第二審判決上訴，上訴人應委任律師為訴訟代理人。但上訴
人或其法定代理人具有律師資格者，不在此限。
上訴人之配偶、三親等內之血親、二親等內之姻親，或上訴人為
法人、中央或地方機關時，其所屬專任人員具有律師資格並經法
院認為適當者，亦得為第三審訴訟代理人。